最高法院刑事判決　　　　　　九十六年度台上字第六二三二號
上　訴　人　甲○○
上列上訴人因偽造有價證券案件，不服台灣高等法院中華民國九
十四年十二月二十二日第二審判決（九十四年度上訴字第一九六
０號，起訴案號：台灣桃園地方法院檢察署九十三年度偵字第六
八二二、七四三一、一三一八八號），提起上訴，本院判決如下
：
    主  文
上訴駁回。
    理  由
一、偽造有價證券、行使偽造公文書部分
按刑事訴訟法第三百七十七條規定，上訴於第三審法院，非以判
決違背法令為理由，不得為之。是提起第三審上訴，應以原判決
違背法令為理由，係屬法定要件。如果上訴理由書狀並未依據卷
內訴訟資料，具體指摘原判決不適用何種法則或如何適用不當，
或所指摘原判決違法情事，顯與法律規定得為第三審上訴理由之
違法情形，不相適合時，均應認其上訴為違背法律上之程式，予
以駁回。本件上訴人甲○○上訴意旨略稱：(一)原審法院未將系爭
本票簽名作筆跡鑑定，僅憑告訴人之陳述即認定上訴人有偽造「
陳明樺」簽名，有調查原則未盡之違法。(二)系爭本票上之指紋捺
印送請法務部調查局鑑定，然因指紋印泥淤積，紋線模糊不清，
致無從進行比對鑑定，依罪疑惟輕原則，二審法院本應就偽造有
價證券犯行為無罪宣告，而有判決不適用法則之違法等語。
惟查本件原審認定上訴人有原判決事實一之(二)所載冒充東森電視
台導播，並偽造「陳明樺」名義簽發之本票交付予乙○○行使，
向其詐取財物，及原判決事實一之(六)所載偽造「桃園縣消防局」
之公印，再偽造「桃園縣消防局」之檢測紀錄公文書，冒充消防
局人員將之交付予劉雅芳行使，嗣再向劉雅芳兜售電腦詐財未遂
等犯行，係以上訴人之自白，乙○○、劉雅芳之陳述，卷附東森
華榮傳播事業股份有限公司（九三）東視總字第二三六號函暨東
森電視公司員工識別樣本、贓物領據、偽造之消防檢測紀錄表、
電腦型錄，及扣案偽造之導播證、本票等證據資料，為綜合之判
斷，認上訴人之犯行堪以認定。因而撤銷第一審之科刑判決，改
判仍依修正前刑法牽連犯之例從一重論處上訴人偽造有價證券罪
刑，已詳細敘明其所憑之證據及認定之理由。並指駁、說明上訴
人事後於原審審理時否認向乙○○、劉雅芳詐欺部分之辯解為不
可採信之理由。所為論斷，俱有卷內證據資料可資覆按，並無採
證或認定事實違背經驗法則或論理法則，或其他違背法令之情形
。另查上開本票確係上訴人所偽造，業據上訴人於警詢、偵查、
第一審中迭次自白在卷（見偵字第七四三一號卷第十六頁、第四
十七頁，第一審卷第三十一頁、第四十六頁），上訴人於原審亦
陳稱：其將本票交與乙○○時，已寫好及蓋好印章，筆跡均係其
書寫等語不諱，證人乙○○亦證稱：上訴人交付本票時已經蓋好
指印等語明確（見原審卷第七十一頁），基上事證，原審未就該
本票上發票人「陳明樺」之簽名筆跡為無益之鑑定，及該本票上
所蓋指印無法鑑定為何人所有，均與判決主旨無影響，原判決雖
漏未予以說明，亦不得資為適法之第三審上訴理由。此部分上訴
違背法律上之程式，應予駁回。
二、行使偽造特種文書、詐欺取財、竊盜、僭行公務員職權、及
    冒用公務員服飾部分
按刑事訴訟法第三百七十六條所列各罪之案件，經第二審判決者
，不得上訴於第三審法院，法有明文。本件上訴人所犯刑法第二
百十六條、第二百十二條、第三百三十九條第一項、第三百二十
條第一項、第一百五十八條第一項、第一百五十九條等罪部分，
核屬刑事訴訟法第三百七十六條第一款、第二款、及第四款之案
件。依首開說明，既經第二審判決，自不得上訴於第三審法院，
上訴人竟復提起上訴，顯為法所不許，應予駁回。
據上論結，應依刑事訴訟法第三百九十五條前段，判決如主文。
中　　華　　民　　國　九十六　年　 十一 　月　 十五 　日
                      最高法院刑事第八庭
                          審判長法官  陳　正　庸
                                法官  賴　忠　星
                                法官  林　開　任
                                法官  宋　　　祺
                                法官  孫　增　同
      本件正本證明與原本無異
                                      書  記  官
中　　華　　民　　國　九十六　年　 十一 　月　二十一　日
                                                Ａ
